臺灣臺中地方法院刑事判決　　　　　　　　　　　　九十四年度訴字第一０七一號
　　公　訴　人　臺灣臺中地方法院檢察署檢察官
　　被　　　告　甲○○
右列被告因違反毒品危害防制條例案件，經檢察官提起公訴（九十四年度毒偵字第二
八九號、第一四一二號、九十四年度偵字第一二六二號、第三九一八號），被告於準
備程序就被訴事實為有罪之陳述，本院合議庭裁定由受命法官獨任進行簡式審判程序
，並予判決如左：
    主  文
甲○○連續施用第一級毒品，累犯，處有期徒刑捌月，扣案之海洛因貳包（合計毛重
零點伍零公克）、海洛因殘渣袋壹個，均沒收銷燬之，注射針筒壹支沒收；又施用第
二級毒品，累犯，處有期徒刑月；又未經許可，持有子彈，累犯，處有期徒刑月
，併科罰金新臺幣萬元，罰金如易服勞役，以新臺幣玖佰元即銀元佰元折算壹日
，扣案具殺傷力之口徑九mm制式子彈壹顆沒收。主刑部分應執行有期徒刑壹年，併科
罰金新臺幣萬元，罰金如易服勞役，以新臺幣玖佰元即銀元佰元折算壹日。
    事  實
一、甲○○前有違反麻醉藥品管理條例及搶奪等前科，其於民國九十年、九十一年間
    ，復因竊盜及施用毒品案件，分別經法院判處有期徒刑十月、三月、六月及四月
    確定，並定應執行刑為一年九月，其於九十年八月二十一日經送監執行後，甫於
    九十二年二月十八日因縮刑期滿執行完畢；其前於八十九年間，已另因施用毒品
    案件，經臺灣臺中地方法院檢察署檢察官提起公訴，並由本院以裁定送強制戒治
    一年，嗣因其之戒治成效經評定合格，而於九十年八月二十一日停止戒治處分之
    執行，原定強制戒治執行完畢之時間則為九十一年二月十九日；詎其仍不知戒絕
    ，於前開強制戒治執行完畢後五年內，復基於施用第一級毒品海洛因之概括犯意
    ，自九十三年十二月中旬某日起至九十四年一月五日凌晨五時許（起訴書誤為九
    十四年一月四日）止，均在臺中縣后里鄉○○村○○路七號住處內，以將少許第
    一級毒品海洛因混入礦泉水稀釋後，注入注射針筒內，以注射針筒注射血管之方
    式，連續施用第一級毒品海洛因多次。甲○○復另基於施用第二級毒品甲基安非
    他命之犯意，於九十四年一月四日二十時許，同在前開臺中縣后里鄉○○村○○
    路七號住處內，以將第二級毒品甲基安非他命置於玻璃球上加熱燒烤，使之產生
    煙霧後，再以口鼻吸取其煙氣之方式，施用第二級毒品甲基安非他命一次。
二、甲○○另基於持有子彈之犯意，於九十三年十二月十五日某時，在臺中市○○○
    街附近，以新台幣八千元之代價，自真實姓名、年籍均不詳，綽號「大發」之成
    年男子處，購入具有殺傷力之口徑九mm制式子彈一顆及均不具殺傷力之仿ＢＥＲ
    ＥＴＴＡ廠八四型半自動手槍製造之金屬玩具手槍一枝、玩具金屬彈殼加裝玩具
    金屬彈頭而成之玩具子彈八顆，並將該等槍彈置放在其所有車牌號碼ＡＮ－一六
    三七號自用小客車內，而未經許可持有具殺傷力之制式子彈一顆。
三、嗣甲○○於九十四年一月六日凌晨三時許，在臺中市○○路與北平路路口，為警
    臨檢查獲，並扣得其所有供施用之海洛因二包（合計毛重０‧五０公克）、海洛
    因殘渣袋一個、注射針筒一支及前開具殺傷力之口徑九mm制式子彈一顆、未具殺
    傷力之玩具手槍一枝、玩具子彈八顆。其為警查獲時，且經員警徵得其同意後，
    採集尿液送請鑑驗，因嗎啡及甲基安非他命俱呈現陽性反應，始由警進而查悉上
    情。
四、案經臺中市警察局第二分局報請臺灣臺中地方法院檢察署檢察官偵查起訴。
    理  由
一、右開事實，業經被告甲○○於本院訊問時均坦認不諱，而被告為警查獲後所採取
    之尿液，經送請中山醫學大學附設醫院藥物濫用檢測中心檢驗結果，嗎啡與甲基
    安非他命均呈現陽性反應，有尿液檢驗報告一份附卷可稽（見毒偵字第二八九號
    卷第五一頁），且本件復有毒品海洛因二包（合計毛重０‧五０公克）、海洛因
    殘渣袋一個、注射針筒一支及九mm制式子彈一顆等證物扣案可資佐證。另扣案前
    開子彈一顆經送內政部警政署刑事警察局鑑定結果認：「送鑑子彈一顆，認係口
    徑九mm制式子彈，認具殺傷力」等情，此有該局九十四年三月七日刑鑑字第０九
    四００二八四七九號槍彈鑑定書在卷足憑（見偵字第一二六二號卷第四五頁至第
    四九頁），足見被告上開自白，確與事實相符，堪予採認。又被告前已因施用毒
    品案件，經臺灣臺中地方法院檢察署檢察官提起公訴，並由本院以裁定送強制戒
    治一年，嗣因其之戒治成效經評定合格，而於九十年八月二十一日停止戒治處分
    之執行，原定強制戒治執行完畢之時間則為九十一年二月十九日，此有臺灣高等
    法院被告全國前案紀錄表及臺灣臺中地方法院檢察署刑案資料查註紀錄表在卷可
    查，是被告確有於強制戒治執行完畢後，五年內復行施用毒品之罪行。綜此，本
    件事證已臻明確，被告施用第一級、第二級毒品及非法持有具殺傷力子彈之犯行
    ，均堪以認定。
二、按海洛因、甲基安非他命分屬毒品危害防制條例第二條第二項第一款、第二款所
    指之第一級、第二級毒品，核被告甲○○所為，係犯毒品危害防制條例第十條第
    一項之施用第一級毒品罪、同法條第二項之施用第二級毒品罪及槍砲彈藥刀械管
    制條例第十二條第四項之未經許可持有子彈罪。被告施用毒品前之持有第一級、
    第二級毒品之低度行為，應分別為其施用第一級、第二級毒品之高度行為所吸收
    ，均不另論罪。被告先後多次施用第一級毒品海洛因之犯行，時間緊接，犯罪構
    成要件相同，顯係基於概括犯意反覆為之，為連續犯，應依刑法第五十六條之規
    定論以一罪，並加重其刑。另被告前於九十年、九十一年間，曾因竊盜及施用毒
    品案件，分別經法院判處有期徒刑十月、三月、六月及四月確定，並定應執行刑
    為一年九月，其於九十年八月二十一日經送監執行後，甫於九十二年二月十八日
    因縮刑期滿執行完畢，有前開臺灣高等法院被告全國前案紀錄表在卷可查，被告
    於有期徒刑執行完畢後，五年以內再犯本件皆為有期徒刑以上之三罪，俱為累犯
    ，應依刑法第四十七條規定，咸予加重其刑，並就施用第一級毒品部分，遞加重
    之。被告所犯前開三罪間，犯意各別，罪名互殊，應分論併罰之。爰審酌被告有
    事實欄所載之犯罪前科紀錄，素行不佳，其前已因施用毒品犯行，經觀察勒戒、
    強制戒治及刑之執行，竟仍故態復萌，復行施用毒品不輟，無視於毒品對於自身
    健康之戕害及國家對於杜絕毒品犯罪之禁令，且被告無故持有子彈，對社會秩序
    亦有一定程度之戕害；惟衡酌施用毒品係屬自戕行為，被告犯罪手段尚屬平和，
    亦未因此而危害他人，所生損害尚非鉅大，其持有子彈數量僅有一顆，復未經查
    獲持有搭配適用之槍枝，危害未至鉅大，且被告於犯後於本院訊問時，就全數犯
    行均予坦認，尚見悔悟之意之犯罪後態度，暨施用毒品者均有相當程度之成癮性
    及心理依賴，其犯罪心態與一般刑事犯罪之本質並不相同，應側重適當之醫學治
    療及心理矯治為宜等一切情狀，分別量處如主文所示之刑，並定其應執行之刑及
    就非法持有子彈之罰金刑部分諭知易服勞役之折算標準，其施用第二級毒品及持
    有子彈罪行所處有期徒刑部分，因與不得易科之施用第一級毒品罪併合處罰結果
    而不得易科罰金，自均毋庸另為易科罰金折算標準之記載，附此敘明。
三、扣案裝過海洛因之殘渣袋一個，因與毒品海洛因無從析離，自應與扣案毒品海洛
    因二包（合計毛重０‧五０公克），同依毒品危害防制條例第十八條第一項前段
    規定，逕予宣告沒收銷燬之。另扣案之口徑九mm制式子彈一顆，經鑑驗後，既具
    殺傷力，依槍砲彈藥刀械管制條例規定，係屬非經許可，不得持有之物，屬違禁
    物，不問屬於犯人與否，應依刑法第三十八條第一項第一款規定，將該子彈一顆
    宣告沒收之。再扣案之注射針筒一支，雖非屬專供施用毒品之器具，惟係被告甲
    ○○所有供己施用第一級毒品海洛因所用之物，業經被告供明在卷（見本院卷第
    四０頁），爰依刑法第三十八條第一項第二款之規定，併為沒收之諭知。至扣案
    之玩具手槍一枝、玩具子彈八顆，經鑑驗後認該玩具手槍內具阻鐵，無法供發射
    彈丸使用，該玩具子彈均不具底火及火藥，非為子彈完整結構，皆不具殺傷力，
    有前開內政部警政署刑事警察局槍彈鑑定書可考，既非屬違禁物，被告持有該等
    槍彈與本案犯行無涉，自不得併予宣告沒收，附此敘明。
據上論斷，應依刑事訴訟法第二百七十三條之一第一項、第二百九十九條第一項前段
，毒品危害防制條例第十條第一項、第二項、第十八條第一項前段，槍砲彈藥刀械管
制條例第十二條第四項，刑法第十一條、第五十六條、第四十七條、第四十二條第二
項、第五十一條第五款、第三十八條第一項第一款、第二款，罰金罰鍰提高標準條例
第二條，判決如主文。
本案經檢察官葉芳如到庭執行職務。
中    華    民    國      九十四      年       四      月     十五    日
                                臺灣臺中地方法院刑事第九庭
                                      法  官  陳 思 成
右正本證明與原本無異。
如不服本判決，應於判決送達後十日內向本院提出上訴狀，上訴於臺灣高等法院臺中
分院( 須附繕本 )。
                                      書記官
中    華    民    國      九十四      年       四      月     十五    日
附錄論罪科刑法條
毒品危害防制條例第十條
施用第一級毒品者，處六月以上五年以下有期徒刑。
施用第二級毒品者，處三年以下有期徒刑。
槍砲彈藥刀械管制條例第十二條第四項
未經許可，持有、寄藏或意圖販賣而陳列子彈者，處五年以下有期徒刑，併科新臺幣
三百萬元以下罰金。
